---
title: '4011290754'
output: html_document
---

```{r}
library(car)
data("Salaries")
my.id=54+20
```

Question_one:

```{r}
set.seed(my.id)
sample1=sample(Salaries$yrs.service,size = my.id);sample1
```

```{r}
set.seed(my.id)
mean(sample1)
```

```{r}
set.seed(my.id)
median(sample1)
```

```{r}
set.seed(my.id)
sd(sample1)
```

```{r}
set.seed(my.id)
var(sample1)
```

```{r}
set.seed(my.id)
range_value=max(sample1)-min(sample1);range_value
```

```{r}
set.seed(my.id)
quantile(sample1,0.25)
```

```{r}
set.seed(my.id)
quantile(sample1,0.5)
```

<div style="text-align: right; font-size: 20px; ">
چارک سوم به این معنی است که 75 درصد داده ها کمتر یا برابر باچارک سوم هستند   
</div>
```{r}
set.seed(my.id)
quantile(sample1,0.75)
```


```{r}
library(e1071)
set.seed(my.id)
hist(sample1,main="Histogram of Data")
```


<div style="text-align: right; font-size: 20px;">
در چولگی اگر مقدار مثبت باشد یعنی داده به سمت راست کشیده شده و اگر مقدار منفی باشد یعنی داده ها به سمت چپ کشیده شده اند
</div>
```{r}
set.seed(my.id)
skewness(sample1)
```

<div style="text-align: right; font-size: 20px;">
در کشیدگی اگر مقدار مثبت باشد به این معنی است که توزیع نوک تیز است و اگر مقدار منفی باشد توزیع پهن تر است 
</div>
```{r}
set.seed(my.id)
kurtosis(sample1)
```

Question_two:

```{r}
set.seed(my.id)
sample_rank=sample(Salaries$rank,size = my.id)
count_sample_rank=table(sample_rank)
```

```{r}
barplot(count_sample_rank,main ="Bar chart of qualitative Data")
```

```{r}
pie(count_sample_rank,main ="Pie chart of qualitative Data")
```

```{r}
set.seed(my.id)
sample_salary=sample(Salaries$salary,size = my.id)
```


```{r}
set.seed(my.id)
hist(sample_salary,main ="Histogram of Data")
```


```{r}
set.seed(my.id)
boxplot(sample_salary,main ="boxplot of Data")
```


```{r}
set.seed(my.id)
plot(density(sample_salary),main ="density plot of Data")
```

Question_three:

```{r}
set.seed(my.id)
random_normal_number=rnorm(100,50,10)
random_normal_number = round(random_normal_number);random_normal_number

```

```{r}
set.seed(my.id)
multiple_6=sort(random_normal_number[random_normal_number%%6==0]);multiple_6
```

Question_four:

```{r}
set.seed(my.id)
x= Salaries$salary
n=length(x)

sum_denominator=function(x) {
  return(sum(1 / x))
}

denominator = sum_denominator(x)
Fx=n/denominator;Fx
```

Question_five:

```{r}
set.seed(my.id)

f <- function(x) {
  return(1+(x^2))
}

integral_1=integrate(f,0.5,3);integral_1
```


```{r}
library(pracma)
set.seed(my.id)

f <- function(x,y) {
  return(x+(y^2)-1)
}

integral_2=integral2(f,3,5,0,1);integral_2$Q
```
Question_six:

```{r}
set.seed(my.id)
matrix_A = matrix(c(1,6,9,2,1,5,4,3,3),nrow=3,ncol=3);matrix_A
```

```{r}
set.seed(my.id)
det(matrix_A)
```

```{r}
set.seed(my.id)
solve(matrix_A)
```

```{r}
set.seed(my.id)
diag(matrix_A)=0;matrix_A
```
